# 请教陈版，关于应收账款核销的问题

提问人：七里蔚蓝 时间：2019-01-22 19:52:31
请教陈版主，被审计企业截止 2018 年 12 月 31 日对一家企业应收账款100 万元，已经计提坏账 50 万元，现在确定要核销 100 万，那我现在做会计处理
① 借资产减值损失 50 万
贷坏账准备 50 万
然后
借坏账准备 100 万
贷 应收账款 100 万
② 还是直接做
借：营业外收入 50 万
借：坏账准备 50 万
贷：应收账款 100 万

回答人：chenyiwei
一般建议采用第一种做法。实务中核销坏账的条件和程序严格，一般不会出现尚未提足坏账准备的应收款项被直接核销的情况。